【裁判字號】    88,訴,1327
【裁判日期】    890229
【裁判案由】    妨害自由等
【裁判全文】
臺灣臺南地方法院刑事判決                        八十八年度訴字第一三二七號
    公  訴  人  臺灣台南地方法院檢察署檢察官
    被      告  丙○○
    選任辯護人  洪梅芬
                郭家祺
                楊惠雯
右列被告因妨害自由等案件，經檢察官提起公訴 (八十八年度偵字第一０六九０號)
，本院判決如左：
    主  文
丙○○傷害人之身體，處拘役拾日，如易科罰金，以參佰元折算壹日。緩刑貳年。
    事  實
一、丙○○與甲○○為遠親關係，因甲○○之父乙○○對丙○○有新台幣二百萬元之
    宿欠，於民國十八年二月十二日上午七時三十分許，在台南市○區○○路五十七
    巷口甲○○上學途中，丙○○乃基於傷害之不確定故意，強拉甲○○要求其帶引
    面晤其父解決債務時，致甲○○受有頸部及手臂、四肢多處紅腫等傷害。
二、案經甲○○訴由台南市警察局第五分局報請台灣台南地方法院檢察署檢察官偵查
    起訴。
    理  由
一、訊據被告丙○○固坦承於右揭時地遇見甲○○等情，惟矢口否認有何傷害犯行，
    辯稱伊不知甲○○之傷從何來云云。經查，右揭事實業據告訴人指訴甚詳。次查
    ，被告於本院審理時供稱：「當初我打電話是打電話給乙○○的弟弟，叫甲○○
    聽電話，但甲○○不聽才發生推拉，那位老伯才出來。」等語，核與證人戴榮吉
    於本院履勘現場時供稱記得八十八二月十二日有一位婦人及小女孩在其住處外發
    生拉扯等情，情節大致相符，有卷附勘驗筆錄可稽。此外，復有台南市立醫院診
    斷證明書一紙附卷可稽，被告所辯顯係卸責之詞，不足採信，事證明確，其犯行
    應堪認定。
二、核被告丙○○所為，係犯刑法第二百七十七條第一項之傷害罪。爰審酌被告犯罪
    之動機係起於告訴人之父對被告宿欠二百萬元遲不償還並避不見面，欲由告訴人
    帶同前往面晤其父、所生危害尚輕、與被害人之關係及犯後態度等一切情狀，量
    處如主文所示之刑，諭知易科罰金之折算標準，以資懲儆。又被告前未曾受過有
    期徒刑以上刑之宣告，此有被告全國前案紀錄表一紙在卷可證，被告一時失慮而
    罹刑章，經此科刑之教訓，當知所警惕而無再犯之虞，本院認其受刑之宣告以暫
    不執行為適當，爰併宣告緩刑二年，以啟自新。
三、公訴意旨略以被告丙○○與甲○○為遠親關係，因丙○○與甲○○之父乙○○有
    債務糾紛，於八十八年二月十二日上午七時三十分許，在台南市○區○○路五十
    七巷口甲○○上學途中，強行拉住甲○○，剝奪甲○○之行動自由，在街上繞行
    ，使其無法掙脫，並要求甲○○讓丙○○到家中，與乙○○解決債務糾紛，甲○○不從，丙○○為強迫甲○○打電話回家給其父乙○○，並制止其掙扎，迨當日
    上午十一點許，始釋放甲○○，因認被告涉犯刑法第三百零二條第一項妨害自由
    罪嫌。按犯罪事實應依證據認定之，無證據不得推定其犯罪事實，刑事訴訟法第
    一百五十四條定有明文，又按認定不利於被告之事實，須依積極證據，苟積極證
    據不足為不利於被告事實之認定時，即應為有利於被告之認定，更不必有何有利
    證據（最高法院三十年上字第八一六號判例參照）。訊據被告丙○○堅詞否認有
    何前開犯行，辯稱伊係跟在告訴人後面走，希望告訴人讓伊到家中，與其父乙○○解決債務糾紛等語。經查，告訴人指訴被告自台南市○區○○路五十七巷口將
    之強行拉住，剝奪其行動自由，乃往永康市○○○○○路走，行至長榮路再行左
    轉，最在南園街三皇三家始讓其離開乙節，經本院現場勘驗，自台南市○區○○
    路五十七巷口至長榮路五段約五百公尺，其街景繁榮商家毗鄰，且途經開元派出
    所等情，有勘驗筆錄在卷可稽，是被告與告訴人所經途徑均屬人群熙攘之公眾場
    所求救甚易，況還自開元派出所前經過，故被告果真遭剝奪其行動自由，多有俟
    機為示警動作之機會，告訴人不為此圖，已有悖常情，況告訴人於八十八年十二
    月二十一日本院調查中供稱：「（是否有去吃早餐？）我有進去三皇三家，但我
    沒有吃早餐。我等他吃，等了二十分鐘。他吃早餐時並沒有抓住我。」等語，是
    告訴人復能在餐廳等侯被告用餐二十分鐘，被告焉有可能剝奪其行動自由？綜上
    ，被告所辯應可採信，此外復查無其他積極證據足資證明被告有此部分被指訴之
    犯行，原應為無罪之諭知，惟此部分與前開傷害之有罪部分有方法結果之裁判上
    一罪關係，爰不另為無罪之諭知，附此敘明。
據上論斷，應依刑事訴訟法第二百九十九條第一項前段，刑法第二百七十七條第一項
、第四十一條、第七十四條第一款，罰金罰鍰提高標準條例第一條前段、第二條，判
決如主文。
中      華      民      國    八十九    年      二      月    二十九    日
                              臺灣臺南地方法院刑事第三庭
                                            法  官  鍾  邦  久
右正本證明與原本無異
如不服本判決，應於判決送達後十日內，向本院提出上訴狀。
                書記官  歐  貞  妙
中      華      民      國    八十九    年      二      月    二十九    日
附錄本案論罪科刑法條全文：
刑法第二百七十七條第一項：
傷害人之身體或健康者，處三年以下有期徒刑，拘役或一千元以下罰金。


司法院資訊處製作；財團法人民間司法改革基金會備份。
